臺灣桃園地方法院刑事判決　　　　　　　100年度訴字第164號
公　訴　人　臺灣桃園地方法院檢察署檢察官
被　　　告　莊士賢
指定辯護人　本院公設辯護人彭詩雯
上列被告因違反毒品危害防制條例等案件，經檢察官提起公訴（
100 年度偵字第2881號），本院判決如下：
    主  文
莊士賢共同運輸第三級毒品，處有期徒刑貳年捌月。扣案如附表
編號1 至4 所示之物，均沒收。
    事  實
一、莊士賢明知愷他命（Ketamine，俗稱K 他命）為毒品危害防
    制條例第2 條第2 項第3 款所管制之第三級毒品，非經許可
    ，不得持有、運輸，又係行政院依懲治走私條例第2 條規定
    公告之「管制物品項目及其數額」甲項第4 款所列管制進出
    口之物品，未經許可，禁止私運進口，而於民國100 年1 月
    17日搭機前往大陸地區廣東省珠海市某「太平洋按摩院」與
    真實姓名年籍不詳綽號「小龍」之成年男子見面商談，協議
    由莊士賢利用搭機返回臺灣地區之機會，運輸第三級愷他命
    毒品入臺，「小龍」並承諾支付旅費及莊士賢於「太平洋按
    摩院」住宿之開銷，另允諾莊士賢運輸2 公斤愷他命可得新
    臺幣（下同）5 萬元之報酬，經莊士賢應允後，竟與「小龍
    」及另名姓名年籍均不詳之成年男子共同基於私運管制進口
    物品及運輸第三級毒品之犯意聯絡，「小龍」及該姓名年籍
    不詳之成年男子即於100 年1 月19日中午某時，至「太平洋
    按摩院」莊士賢所投宿之房間內，交付愷他命3 包（合計淨
    重1988.36 公克，驗餘淨重1988.07 公克，純度百分之96.9
    ，純質淨重1926.72 公克）及束衣、膠帶各1 只予莊士賢，
    先共同協助莊士賢將前開3 包愷他命以前開膠帶綁在腹部，
    再將上揭束衣束穿在已綑綁前開愷他命之腹部外作為掩飾，
    「小龍」另交予莊士賢NOKIA 廠牌搭配大陸地區門號000000
    0000號之黑色行動電話（含前開門號SIM 卡1 枚）1 支，並
    指示莊士賢運輸毒品入境臺灣後，將前開行動電話開機，將
    進一步指示莊士賢約定交付運輸完成之愷他命。莊士賢即於
    100 年1 月19日自澳門地區搭乘長榮航空公司BR-818號班機
    入境臺灣，嗣於同日晚間10時30分許，在桃園縣大園鄉桃園
    國際機場第二航廈入境檢查室，為海關檢查人員當場查獲，
    並扣得如附表編號1 至5 所示之物，而悉上情。
二、案經法務部調查局桃園縣調查站報請臺灣桃園地方法院檢察
    署檢察官偵查起訴。
    理  由
一、證據能力方面：
    按被告以外之人於審判外之言詞或書面陳述，除法律有規定
    者外，不得作為證據，刑事訴訟法第159 條第1 項固定有明
    文；惟被告以外之人於審判外之陳述，雖不符同法第159 條
    之1 至159 條之4 之規定，而經當事人於審判程式同意作為
    證據，法院審酌該言詞陳述或書面陳述作成時之情況，認為
    適當者，亦得為證據。又當事人、代理人或辯護人於法院調
    查證據時，知有第159 條第1 項不得為證據之情形，而未於
    言詞辯論終結前聲明異議者，視為有前項之同意，同法第15
    9 條之5 亦定有明文。另鑑於採用傳聞證據排除法則之重要
    理由之一，係因傳聞證據未經當事人之反詰問予以覈實，若
    當事人願放棄對原供述人之反對詰問時，原則上即可承認該
    傳聞證據之證據能力。經查，本件公訴人、被告莊士賢及其
    辯護人就本件後引之各項證據方法，迄於言詞辯論終結前均
    未聲明異議（見本院卷第27頁背面、第35頁至第37頁），而
    本院審酌此部分證據均無違法取證及證明力明顯過低之瑕疵
    ，亦認以之作為證據為適當，故依諸上開規定及說明，認此
    部分證據均具有證據能力。
二、事實認定方面：
    前揭犯罪事實，業據被告莊士賢於偵審時均坦認不諱（見偵
    查卷第51頁、第71頁，本院卷第7 頁背面、第27頁背面、第
    37頁背面），並有手機簡訊翻拍照片、法務部調查局桃園縣
    調查站扣押筆錄、扣押物品目錄表、被告護照內頁影本、旅
    客入出境資料、財政部臺北關稅局函、臺北關稅局扣押貨物
    、運輸工具收據及搜索筆錄各1 份及現場照片4 張等附卷可
    稽（見偵查卷第8 頁至第9 頁、第10頁至第13頁、第14頁、
    第15頁、第19頁、第20頁至第23頁、第24頁至第25頁），另
    有扣案如附表編號1 至4 所示之物為證，而扣案如附表編號
    1 所示之白色結晶物，經鑑驗結果，均含第三級毒品愷他命
    之成分（合計淨重1988.36 公克，驗餘淨重1988.07 公克，
    純度百分之96.90 ，純質淨重1926.72 公克），此有法務部
    調查局100 年1 月31日調科壹字第10000049910 號鑑定書乙
    紙在卷可憑（見偵查卷宗第76頁），足認被告具任意性之自
    白確與事實相符，堪為信實。本案事證明確，被告犯行堪以
    認定，應依法論科。
三、論罪科刑方面：
(一)、按愷他命係毒品危害防制條例第2 條第2 項第3 款規定之第
    三級毒品，不得持有、運輸，且屬於行政院依據我國懲治走
    私條例第2 條第4 項規定授權公告之「懲治走私條例管制物
    品及其數額」甲類第四項所列之管制進出口物品，不得私運
    進口。又按自大陸地區私運物品進入臺灣地區者，以私運物
    品進口論，懲治走私條例第12條定有明文，查扣案如附表編
    號1 所示之第三級毒品愷他命，雖係被告夾帶經由澳門搭機
    入臺，惟係在大陸地區廣東省珠海市某「太平洋按摩院」由
    綽號「小龍」之人藏放於被告身上，由被告自大陸地區經澳
    門搭機入臺，是扣案如附表編號1 所示之第三級毒品愷他命
    應係自大陸地區起運，而非自澳門起運之物品，而無香港澳
    門關係條例第35條第2 項之適用，先予敘明。再懲治走私條
    例第2 條第1 項所謂私運管制物品進口，係指由國外或自大
    陸地區私運管制物品，進入臺灣地區而言；輸入之既遂與未
    遂，又以是否已進入國界為標準；而運輸毒品罪祇以所運輸
    之毒品已實施運送為已足，並非以運抵目的地為犯罪完成之
    要件，區別該罪既遂或未遂，應以已否起運為準，既已起運
    ，構成該罪之輸送行為即已完成，不以抵達目的地為既遂條
    件（最高法院95年度台上字第298 號判決意旨參照）。查本
    件被告自大陸地區私運、運輸第三級毒品愷他命經澳門搭機
    抵達我國桃園機場，經財政部臺北關稅局人員執行勤務時查
    獲，但該毒品既已運抵桃園機場，並進入我國領域內，其私
    運管制物品第三級毒品愷他命進口及運輸第三級毒品愷他命
    之行為自已完成。是核被告所為，係犯毒品危害防制條例第
    4 條第3 項之運輸第三級毒品罪及懲治走私條例第12條、第
    2 條第1 項之準私運管制物品進口罪。被告持有上開毒品之
    低度行為，為運輸毒品之高度行為所吸收，不另論罪。被告
    係以一私運行為，觸犯上開二罪名，屬想像競合犯，應依刑
    法第55條前段之規定，從一重之運輸第三級毒品罪處斷。被
    告與綽號「小龍」及該某姓名年籍不詳之成年男子，就上開
    運輸第三級毒品及私運管制物品進口之犯行間，均有犯意聯
    絡及行為分擔，均應論以共同正犯。另本件被告犯運輸第三
    級毒品罪，於偵查及審判中均自白犯罪，應依毒品危害防制
    條例第17條第2 項之規定，減輕其刑。爰審酌毒品之危害至
    大，施用者不只殘害自身，其因施用毒品而散盡家財、連累
    家人，或為籌措買毒費用以身試法屢屢犯罪者，更不可勝計
    ，故毒品所造成之社會問題尤大於施用者本身所受之毒害，
    跨國私運毒品者，助長毒品之流通，增加毒品被販售而毒害
    於世人並牟得鉅額不法利益之可能，嚴重損人利己，惡性實
    重，復本件被告運輸入臺之愷他命純質淨重高達1926.72 公
    克，數量非少，如未為及時查獲，流入市面勢將造成毒品氾
    濫，對我國社會安寧秩序及國人身體健康之潛在危害至鉅，
    然其犯後已坦承犯行，態度尚稱良好及其素行、生活狀況、
    犯罪之動機、目的、手段、參與程度等一切情狀，量處如主
    文所示之刑，以資懲儆。
(二)、按毒品危害防制條例第18條第1 項前段之規定，應予沒收銷
    燬之毒品，以經查獲之第一、二級毒品為限。又毒品依其成
    癮性、濫用性及對社會危害性，共分為四級，上開條例並就
    製造、運輸、販賣、意圖販賣而持有、以非法方法使人施用
    、引誘他人施用及轉讓不同等級之毒品等行為，分別定其處
    罰。至施用或持有第三、四級毒品，因其可罰性較低，故未
    設處罰之規定，僅就施用及持有第一、二級毒品科以刑罰。
    然鑑於第三、四級毒品均係管制藥品，特於同條例第11條之
    1 明定無正當理由，不得擅自持有；第18條第1 項後段復規
    定查獲之第三、四級毒品，無正當理由而擅自持有者，均沒
    入銷燬之，從而，依同條例第18條第1 項後段應沒入銷燬之
    毒品，專指查獲施用或持有之第三、四級毒品而言（毒品危
    害防制條例修後正，應指純質淨重未達20公克者）；倘係查
    獲製造、運輸、販賣、意圖販賣而持有、以非法方法使人施
    用、引誘他人施用或轉讓第三、四級毒品，既屬同條例相關
    法條明文規定處罰之犯罪行為，即非該條項應依行政程式沒
    入銷燬之範圍。又同條例第19條第1 項所定「供犯罪所用或
    因犯罪所得之物」，係指犯第4 條至第9 條、第12條、第13
    條或第14條第1 項、第2 項之罪所用或所得之物，不包括毒
    品本身在內，是尚不得援用此項規定為第三、四級毒品之沒
    收依據。再同條例對於查獲之製造、運輸、販賣、意圖販賣
    而持有、以非法方法使人施用、引誘他人施用及轉讓第三、
    四級毒品之沒收，並無特別規定，如其行為已構成犯罪，則
    該毒品即屬不受法律保護之違禁物，應回歸刑法之適用，依
    刑法第38條第1 項第1 款之規定沒收之（最高法院96年度台
    上字第884 號判決意旨參照）。查扣案如附表編號1 所示之
    第三級毒品愷他命，係被告犯運輸第三級毒品罪而查獲之毒
    品，為違禁物，依上述說明，自應依刑法第38條第1 項第1
    款規定予以沒收。又扣案如附表編號2 所示之包裝塑膠袋係
    用以包裹如附表編號1 所示之第三級毒品愷他命，均有防止
    毒品裸露、逸出及潮濕之功用，並便於分裝、攜帶毒品，既
    均係共犯「小龍」交付予被告，應為共犯「小龍」所有之物
    ，均應依毒品危害防制條例第19條第1 項前段規定宣告沒收
    。另扣案如附表編號3 所示之束衣及膠帶，亦均係共犯「小
    龍」交付予被告，應為共犯「小龍」所有之物，上揭物品均
    係用以包裹、掩飾扣案如附表編號1 所示之第三級毒品愷他
    命而便於攜帶及運輸毒品所用之物，亦均應依毒品危害防制
    條例第19條第1 項前段規定宣告沒收。而扣案如附表編號4
    所示之行動電話1 支（含SIM 卡1 枚），亦係共犯「小龍」
    交付予被告，應為共犯「小龍」所有之物，係用以聯繫運輸
    扣案如附表編號1 所示之第三級毒品愷他命毒品所用之物，
    亦應依毒品危害防制條例第19條第1 項前段規定宣告沒收。
    至扣案如附表編號5 所示之行動電話1 支（含SIM 卡1 枚）
    與本案無關，爰不予宣告沒收。至於共犯「小龍」支付予被
    告之旅費及住宿等開銷，尚非被告犯罪所得之利益，且已花
    費殆盡，自無從為沒收之諭知。又被告雖供稱本次運輸完成
    後，共犯「小龍」允諾5 萬元作為報酬，然因被告為警查獲
    致未取得上揭利益，是本件犯罪並無所得，無庸為沒收之諭
    知，附此敘明。
據上論斷，應依刑事訴訟法第299 條第1 項前段，毒品危害防制
條例第4 條第3 項、第17條第2 項、第19條第1 項前段，懲治走
私條例第2 條第1 項、第11條、第12條，刑法第11條、第28條、
第55條前段、第38條第1 項第1 款，判決如主文。
本案經檢察官戴瑞麒到庭執行職務
中    華    民    國   100    年    5     月    10    日
                      臺灣桃園地方法院刑事第四庭
                          審判長法  官  張淑華
                                法  官  林宜靜
                                法  官  張宇葭

以上正本證明與原本無異。
如不服本判決，應於判決送達後10日內，向本院提出上訴狀。
                                書記官  高  平
中    華    民    國   100    年    5     月    11    日
附表：
┌──┬───────────────┬────────────┬────────────┐
│編號│物      品      名      稱    │數              量      │   備           註      │
├──┼───────────────┼────────────┼────────────┤
│ 1  │第三級毒品愷他命              │3 包（合計淨重1988.36 公│自被告莊士賢身上扣得之愷│
│    │                              │克，驗餘淨重1988.07 公克│他命，應依刑法第38條第1 │
│    │                              │，純度96.90%，純質淨重19│項第1 款宣告沒收        │
│    │                              │26.72公克）。           │                        │
├──┼───────────────┼────────────┼────────────┤
│ 2  │包裝上開編號1 第三級毒品愷他命│3 只（總重135.27公克）  │屬共犯「阿龍」所有，供被│
│    │之包裝塑膠袋                  │                        │告等犯如事實欄所示運輸毒│
│    │                              │                        │品之物，應依毒品危害防制│
│    │                              │                        │條例第19條第1 項前段宣告│
│    │                              │                        │沒收之。                │
├──┼───────────────┼────────────┼────────────┤
│    │                              │                        │屬共犯「阿龍」所有，供被│
│ 3  │束衣及膠帶                    │各1只                   │告等犯如事實欄所示運輸毒│
│    │                              │                        │品之物，應依毒品危害防制│
│    │                              │                        │條例第19條第1 項前段宣告│
│    │                              │                        │沒收之。                │
├──┼───────────────┼────────────┼────────────┤
│ 4  │NOKIA 廠牌（含所搭配大陸地區門│1支                     │屬共犯「阿龍」所有，供被│
│    │號0000000000號SIM 卡1 枚）黑色│                        │告等犯如事實欄所示運輸毒│
│    │行動電話                      │                        │品之物，應依毒品危害防制│
│    │                              │                        │條例第19條第1 項前段宣告│
│    │                              │                        │沒收之。                │
├──┼───────────────┼────────────┼────────────┤
│    │Sony Ericsson 廠牌（含所搭配門│1支                     │與本案無關，爰不為宣告沒│
│ 5  │號0000000000號SIM 卡1 枚）銀色│                        │收。                    │
│    │行動電話                      │                        │                        │
└──┴───────────────┴────────────┴────────────┘
附錄本案論罪科刑法條：
毒品危害防制條例第4條第3項
製造、運輸、販賣第三級毒品者，處5 年以上有期徒刑，得併科
新臺幣7 百萬元以下罰金。
懲治走私條例第2條第1項
私運管制物品進口、出口逾公告數額者，處7 年以下有期徒刑，
得併科新臺幣3 百萬元以下罰金。